臺灣高雄地方法院刑事判決　　　　　　　100年度訴字第986號
公　訴　人　臺灣高雄地方法院檢察署檢察官
被　　　告　黃郁蓁
　　　　　　陳建志
上列被告等因妨害風化案件，經檢察官提起公訴（100 年度偵字
第13223 號），本院合議庭裁定改行簡式審判程序，判決如下：
    主  文
黃郁蓁共同犯圖利容留性交罪，處有期徒刑參月，如易科罰金，
以新臺幣壹仟元折算壹日。扣案臨檢燈遙控器壹個及檯單壹份均
沒收。
陳建志共同犯圖利容留性交罪，處有期徒刑貳月，如易科罰金，
以新臺幣壹仟元折算壹日。扣案臨檢燈遙控器壹個及檯單壹份均
沒收。
    事  實
一、黃郁蓁與陳建志為男女朋友關係，黃郁蓁係址設高雄市○○
    區○○路41號「芳欣美容坊」之負責人。詎黃郁蓁與陳建志
    竟共同基於意圖使女子與不特定男客為猥褻及性交行為而容
    留、媒介以營利之犯意聯絡，由黃郁蓁僱用成年女子胡碧麗
    為擔任店內女服務生，並提供上開場所供女服務生為男客從
    事俗稱「半套」之性交易服務，其方式係由胡碧麗為男客按
    摩身體及為男客手淫至射精為止，並容許男客以手指插入女
    服務生性器內；陳建志則在該店接待男客、安排女服務生為
    男客服務。該店消費方式為，按摩90分鐘收費新臺幣（下同
    ）1,000 元，若為男客提供以「半套」性服務，另加收500
    元，並約定店家分得300 元，餘歸由小姐，而以此方式營利
    。嗣於100 年4 月21日14時30分許，適有男客謝其樺前往該
    店消費，由陳建志接待、引領謝其樺至該店2 樓3 號包廂內
    ，並安排女服務生胡碧麗至該包廂服務，由胡碧麗向謝其樺
    說明上開性交易消費細節，雙方達成為「半套」性交易之合
    意後，由胡碧麗以手撫摸謝其樺之生殖器至其射精完畢，並
    容許謝其樺以手撫摸其胸部及以手指插入其性器內，而為性
    交行為。至同日15時許，當胡碧麗對謝其樺完成「半套」之
    性交行為後，謝其樺尚未及給付代價時，為警持搜索票在上
    址執行搜索時，當場扣得黃郁蓁所有供犯罪所用之臨檢燈遙
    控器、檯單及胡碧麗所有使用過之保險套各1 個等物，而循
    線查悉上情。
二、案經高雄市政府警察局鳳山分局報請臺灣高雄地方法院檢察
    署檢察官偵查起訴。
    理  由
一、本件被告黃郁蓁、陳建志所犯係死刑、無期徒刑、最輕本刑
    為3 年以上有期徒刑以外之罪，其於準備程序中就被訴事實
    為有罪之陳述，經法官告知簡式審判程序之旨，並聽取公訴
    人及被告之意見後，認為適宜由受命法官獨任進行簡式審判
    程序，依刑事訴訟法第273 條之1 第1 項規定，裁定由受命
    法官獨任進行審判程序。又本件之證據調查，依刑事訴訟法
    第273 條之2 規定，不受同法第159 條第1 項、第161 條之
    2 、第161 條之3 、第163 條之1 及第164 條至第170 條規
    定之限制，均合先敘明。
二、認定事實之證據及理由：
  (一)上開犯罪事實，業據被告黃郁蓁、陳建志於本院審理時坦承
    不諱（本院卷第22、31至32頁），核與證人即女服務生胡碧
    麗於警詢及偵查時證稱：伊於100 年3 月初至該店上班，包
    廂內房間鐵拴於要幫客人打手槍時才上鎖；客人謝其樺於10
    0 年4 月21日14時多進入店內，由陳建志帶至2 樓3 號包廂
    。伊告訴謝其樺90分鐘按摩收取1000元，半套（手淫）加收
    50 0元，店家抽300 元，在按摩過程中，伊問謝其樺要不要
    做半套，但要加500 元，謝其樺說好，直到謝其樺射精後，
    伊就上洗手間，過不久伊就被警方查獲，警方臨檢時包廂內
    警示燈有亮起；臨檢警示燈亮就表示有警察來臨檢等語（見
    警卷第10頁背面至第11頁、偵查卷第17、18頁），證人即男
    客謝其樺於警詢及偵查中時證述：伊於100 年4 月21日14時
    30分左右進入「芳欣美容坊」，由被告陳建志帶伊至2 樓3
    號包廂，並安排小姐，小姐說按摩90分鐘收取1000元，加50
    0 元就可以包含打手槍的半套性服務，加1000元就可以作全
    套的性交易，伊先說要全套的性交易，小姐先幫伊打手槍，
    再幫伊戴保險套，後來伊等因為位置沒有共識，伊就說改做
    半套性交易，小姐幫伊打手槍至射精，期間伊有用手摸小姐
    胸部，還有插入小姐的生殖器內，小姐穿好衣服後，聽到外
    面有狀況，警方就進入包廂內查獲了，伊還沒付費，小姐幫
    伊服務時，包廂有上鎖，包廂內有裝設警示燈等語（見警卷
    第14頁、偵查卷第14至15頁）之情節相符，並有高雄市政府
    警察局搜索扣押筆錄、扣押物品目錄表、臨檢現場紀錄表各
    1 份及現場採證照片17張（見警卷第18至24頁）在卷可稽，
    及臨檢燈遙控器1 個、檯單1 份、使用過保險套1 枚扣案可
    佐。
  (二)公訴意旨雖謂被告黃郁蓁僱用被告陳建志，在「芳欣美容坊
    」擔任服務人員從事接待客人至包廂介紹消費計價等工作云
    云，然此為被告2 人所否認，被告黃郁蓁於警詢時供稱：陳
    建志是伊朋友，伊叫他暫時幫忙，不是僱用他，因為伊在吃
    飯，所以請他幫忙將客人帶到包廂，因伊等是男女朋友關係
    ，所以他在店內幫忙，時間約1 年多等語（見警卷第5 頁）
    ，於本院審理時供稱：伊沒有僱用陳建志在「芳欣美容坊」
    擔任服務人員，他是有空過來店裡幫伊，沒有發給陳建志薪
    資等語（見本院卷第30頁背面），被告陳建志於偵查時供稱
    ：伊若工作忙完後，店內有客人，伊會幫忙帶客人到房間等
    語（見偵查卷第6 頁），於本院審理時供稱：伊與黃郁蓁是
    男女朋友，因為黃郁蓁沒有特別僱請員工，若伊有空，伊會
    去幫忙看店，若有客人上門，伊會幫忙帶客人等語（見本院
    卷第22、31頁背面至32頁），均供稱被告陳建志非受僱於被
    告黃郁蓁，而證人胡碧麗於偵查中亦證稱：被告陳建志是被
    告黃郁蓁的男友，他偶而來店裡找黃郁蓁，有時會幫忙帶客
    人到包廂等語（見偵查卷第18頁），與被告2 人所述相符，
    應認被告黃郁蓁與被告陳建志間無僱傭關係。
  (三)按稱性交者，謂非基於正當目的以性器以外之其他身體部位
    或器物進入他人之性器、肛門，或使之接合之行為，刑法第
    10條第5 項第2 款定有明文。由證人即男客謝其樺於警詢及
    偵查中均證稱：小姐幫伊手淫至伊射精時，伊有用手摸小姐
    胸部，並用手指插入小姐生殖器內等語（見警卷第14頁、偵
    查卷第14頁），可知男客謝其樺以手指插入胡碧麗生殖器內
    之行為，應屬刑法上之性交行為。起訴意旨謂女子胡碧麗為
    男客謝其樺所為「半套」性交易行為屬猥褻行為云云，尚屬
    有誤。
  (四)從而，被告2 人之自白與事實相符。本案事證明確，被告黃
    郁蓁、陳建志上開妨害風化犯行，均堪認定，應依法論科。
三、論罪科刑：
  (一)按刑法第231 條規定犯意圖使男女與他人為性交、猥褻之行
    為，而引誘、容留或媒介以營利之罪，以行為人已具營利之
    目的而有意圖使男女與他人為性交、猥褻行為，而引誘、容
    留或媒介之行為為已足，不以實際得利為必要（最高法院94
    年度台上字第6002號判決意旨參照）。本件被告2 人以營利
    之意，容留、媒介成年女子胡碧麗與男客謝其樺於「芳欣美
    容坊」2 樓3 號包廂內進行猥褻、性交之行為，雖因被警方
    查獲而尚未向謝其樺收取代價，惟依上開見解，仍屬該當於
    刑法第231 條所規定之要件。是核被告黃郁蓁、陳建志所為
    ，均係犯刑法第231 條第1 項前段之圖利容留性交罪。被告
    2 人媒介以營利之階段行為，應為容留以營利之高度行為所
    吸收，不另論罪。又被告2 人，就前開犯行有犯意聯絡及行
    為分擔，依刑法第28條規定，為共同正犯。爰審酌被告黃郁
    蓁為營私利，以開設美容坊之名義，卻暗地經營色情性交易
    之方式，容留、媒介女子與他人為猥褻及性交之行為，敗壞
    社會善良風氣，行為惡害非輕，另被告陳建志與被告黃郁蓁
    共同犯上開犯行，顯然有害社會善良風俗，行為實有可議之
    處，並斟酌被告黃郁蓁係上開「芳欣美容坊」之負責人，被
    告陳建志係被告黃郁蓁之男友，於閒暇之際，幫忙被告黃郁
    蓁帶客人，2 人之犯罪情節輕重有別等一切情狀，分別量處
    被告2 人如主文第1 項、第2 項所示之刑，並分別考量被告
    黃郁蓁之教育程度為高中畢業、家庭經濟狀況小康（見警卷
    第6 頁受詢問人欄），被告陳建志職業為焊接工、教育程度
    高中肄業、家庭經濟狀況小康（見警卷第8 頁受詢問人欄）
    等情形，均諭知以1,000 元折算1 日之易科罰金折算標準，
    以示懲儆。
  (二)扣案之臨檢燈遙控器1 個及檯單1 份，為被告黃郁蓁所有，
    業據被告黃郁蓁於警詢時供述在卷（見警卷第7 頁），為供
    犯罪所用之物，有搜索扣押筆錄及扣押物品目錄表各1 份在
    卷可參，爰依刑法第38條第1 項第2 款規定，及共犯共同責
    任原則，對被告2 人均宣告沒收之。至於扣案使用過之保險
    套1 枚，雖為供女子胡碧麗與男客謝其樺為性交易所用之物
    ，然為胡碧麗所有之物，業據證人胡碧麗於偵查時證述在卷
    （見偵查卷第18至19頁），非被告2 人所有之物，且非違禁
    物，爰不予宣告沒收，附此敘明。
據上論斷，應依刑事訴訟法第273 條之1 第1 項、第284 條之1
、第299 條第1 項前段，刑法第28條、第231 條第1 項前段、第
41條第1 項前段、第38條第1 項第2 款，刑法施行法第1 條之1
，判決如主文。
本案經檢察官林英奇到庭執行職務。
中    華    民    國    100   年    10    月    6     日
                  刑事第六庭    法  官  曾鈴
以上正本證明與原本無異。
如不服本判決應於收受送達後10日內向本院提出上訴書狀，並應
敘述具體理由；如未敘述上訴理由者，應於上訴期間屆滿後20日
內向本院補提理由書（均須按他造當事人之人數附繕本）「切勿
逕送上級法院」。
中    華    民    國   100    年    10    月    11    日
                                書記官  李月君

附錄本判決論罪科刑法條：
中華民國刑法第231 條（圖利使人為性交或猥褻罪）
意圖使男女與他人為性交或猥褻之行為，而引誘、容留或媒介以
營利者，處5 年以下有期徒刑，得併科10萬元以下罰金。以詐術
犯之者，亦同。
公務員包庇他人犯前項之罪者，依前項之規定加重其刑至二分之
一。